臺灣臺北地方法院小額民事判決
111年度北小字第1191號
原      告  陳長利
被      告  吳俊宏
上列當事人間請求損害賠償事件，經本院刑事庭裁定移送前來（
110年度審附民字第1332號），本院於民國111年5月3日言詞辯論
終結，判決如下：
    主    文
被告應給付原告新臺幣貳萬伍仟叁佰壹拾玖元，及自民國一百一
十年十一月九日起至清償日止，按年息百分之五計算之利息。
訴訟費用由被告負擔。
本判決得假執行。但被告如以新臺幣貳萬伍仟叁佰壹拾玖元為原
告預供擔保，得免為假執行。
    理由要領
一、按訴狀送達後，原告不得將原訴變更或追加他訴，但擴張或
    減縮應受判決事項之聲明者，不在此限；簡易訴訟程序，除
    本章別有規定外，仍適用第一章通常訴訟程序之規定；第43
    6條之規定，於小額程序準用之，民事訴訟法第255條第1項
    第3款、第436條第2項、第436條之23分別定有明文。本件原
    告原聲明為：「被告應給付原告新臺幣（下同）75,000元」
    （見110年度審附民字第1332號卷第6頁），嗣於民國111年5
    月3日本院審理時，更正為：「被告應給付原告25,319元」
    （見本院卷第52頁）。核原告前揭變更，屬減縮應受判決事
    項之聲明，依上開規定，於法相符，應予准許。
二、本件被告經合法通知，未於言詞辯論期日到場，核無民事訴
    訟法第386條各款所列情事，爰依原告聲請，由其一造辯論
    而為判決。
三、原告主張：被告於109年6月10日13時42分許前之某時許，在
    臺北市新光三越站前店通往西門町之道路上，拾獲原告於不
    詳時、地遺落之錢包後（內有國泰世華商業銀行之信用卡；
    下稱系爭信用卡）予以侵占入己；嗣被告佯裝為系爭信用卡
    之真正持卡人而欲消費，前往商店購物，並在信用卡消費簽
    帳單簽名欄上偽造原告之署名，並交付商店員工而行使之，
    致商店人員陷於錯誤，同意其刷卡消費；被告又持系爭信用
    卡佯裝為有權使用系爭信用卡之人，使用臺灣高鐵之自動售
    票機收費設備及商店自動販賣機盜刷系爭信用卡，成功取得
    臺灣高鐵之車票及商品，致原告因此而受有損害，爰起訴請
    求被告賠償損害等語。並聲明：被告應給付原告25,319元，
    及自起訴狀繕本送達之翌日起至清償日止，按年息5%計算之
    利息。
四、被告則未於言詞辯論期日到場，亦未就原告主張之事實提出
    書狀作何聲明陳述。
五、得心證之理由：
  ㈠被告意圖為自己不法之所有，先基於侵占之犯意，於109年6
    月10日13時42分許前之某時許，在臺北市新光三越站前店通
    往西門町之道路上，拾獲原告於不詳時、地遺落之錢包後（
    內有系爭信用卡）予以侵占入己；被告基於行使偽造私文書
    、詐欺取財之犯意，佯裝為系爭信用卡之真正持卡人而欲消
    費，前往商店購物，並在信用卡消費簽帳單簽名欄上偽造原
    告之署名，並交付商店員工而行使之，致商店人員陷於錯誤
    ，同意其刷卡消費；被告又基於以不正方法由收費設備取得
    財物之犯意，持系爭信用卡佯裝為有權使用系爭信用卡之人
    ，使用臺灣高鐵之自動售票機收費設備及商店自動販賣機盜
    刷系爭信用卡，被告以此不正方法成功取得臺灣高鐵之車票
    及商品，致原告因此而受有損害，經本院以被告犯侵占遺失
    物罪及行使偽造私文書罪，處罰金5,000元及有期徒刑4月等
    情，有本院110年度審簡字第1219號刑事簡易判決、臺灣臺
    北地方檢察署110年度偵緝字第527號檢察官起訴書在卷可稽
    （見本院卷第13頁至第23頁），原告對此並不爭執（見本院
    卷第51頁至第52頁），而被告對於原告主張之事實，已於相
    當時期受合法之通知，未於言詞辯論期日到場，亦未提出書
    狀爭執，依民事訴訟法第280條第3項前段準用同條第1項規
    定，視同自認，可信原告之主張為真實。
  ㈡按因故意或過失，不法侵害他人權利者，負損害賠償責任，
    民法第184條第1項前段定有明文。原告起訴主張被告於上揭
    時地犯犯侵占遺失物罪及行使偽造私文書罪，致原告受有損
    害等事實，已如前述，是原告因被告前揭行為請求其賠償盜
    刷系爭信用卡金額25,319元之損害（見本院卷第22頁至第23
    頁），應屬有據。準此，原告就其所受之前述損害，起訴請
    求被告給付25,319元，於法相符，應予准許。
  ㈢末按給付無確定期限者，債務人於債權人得請求給付時，經
    其催告而未為給付，自受催告時起，負遲延責任；其經債權
    人起訴而送達訴狀，或依督促程序送達支付命令，或為其他
    相類之行為者，與催告有同一之效力；遲延之債務，以支付
    金錢為標的者，債權人得請求依法定利率計算之遲延利息；
    應付利息之債務，其利率未經約定，亦無法律可據者，週年
    利率為5%，民法第229條第2項、第233條第1項前段及第203
    條分別定有明文。本件係屬侵權行為損害賠償之債，自屬無
    確定期限者，又係以支付金錢為標的，依前揭法律規定，原
    告請求被告給付自刑事附帶民事訴訟起訴狀繕本送達翌日即
    110年11月9日（見110年度審附民字第1332號卷第11頁）起
    至清償日止，按年息5%計算之遲延利息，於法自屬有據。
六、綜上所述，原告請求被告給付25,319元，及自110年11月9日
    起至清償日止，按年息5%計算之利息，為有理由，應予准許
    。
七、本件係就民事訴訟法第436條之8適用小額訴訟程序所為被告
    敗訴之判決，依同法第436條之20規定，應依職權宣告假執
    行，並依同法第436條之23準用第436條第2項，適用同法第3
    92條第2項規定，依職權宣告被告如預供擔保，得免為假執
    行。
八、訴訟費用負擔之依據：民事訴訟法第78條。
九、本件係刑事附帶民事訴訟，由合議庭裁定移送民事庭之事件
    ，依刑事訴訟法第504條第2項規定，免納裁判費，目前亦無
    其他訴訟費用支出，本無確定訴訟費用額必要。惟仍依民事
    訴訟法第87條第1項規定，諭知訴訟費用之負擔，以備將來
    如有訴訟費用發生時，得確定其負擔，併此說明。
中　　華　　民　　國　　111 　年　　5 　　月　　17　　日
                  臺北簡易庭    法  官  詹慶堂
上列正本係照原本作成。
如不服本判決，應於判決送達後20日內向本院提出上訴狀（須按
他造當事人之人數附繕本）。如委任律師提起上訴者，應一併繳
納上訴審裁判費。
中　　華　　民　　國　　111 　年　　5 　　月　　17　　日
            　　　　　　　　　  書記官  馬正道
附錄：
一、民事訴訟法第436條之24第2項：
　　對於小額程序之第一審裁判上訴或抗告，非以其違背法令為
    理由，不得為之。
二、民事訴訟法第436條之25：
　　上訴狀內應記載上訴理由，表明下列各款事項：
　　㈠原判決所違背之法令及其具體內容。
　　㈡依訴訟資料可認為原判決有違背法令之具體事實。
三、民事訴訟法第436條之32條第2項：
    第438條至第445條、第448條至第450條、第454條、第455條
    、第459條、第462條、第463條、第468條、第469條第1款至
    第5款、第471條至第473條及第475條第1項之規定，於小額
    事件之上訴程序準用之。